# 问题 5-1-17 （可从股票发行溢价中扣减的发行费用的范围 )

提问人：Ryan_q 时间：2023-07-11 16:15:32
@chenyiwei，陈版主，关于该问题答案中:
可以直接从股票发行溢价所形成的资本公积中扣减的发行费用包括:
(1）在制作和报送招股说明书和其他发行申请文件的阶段发生的中介机构专业服务费，包括保荐费、申报会计师费、律师费、评估费等;
实务中，会计师将申报费用进行资本化，未来再冲资本公积。
但目前监管要求，申报费用也应当进行费用化处理。
问题:
对于申报后交易所进行受理的申报费用是否一定要费用化，望陈版主指导！

回答人：chenyiwei
由于目前IPO流程长，不确定性大、撤否率高，能最终成功走到最后的是少数。基于谨慎考虑，除非对本次IPO的最终成功有很大把握，否则建议将发行费用予以费用化处理。